臺灣宜蘭地方法院刑事判決　　　　　　　 99年度易字第634號
公　訴　人　臺灣宜蘭地方法院檢察署檢察官
被　　　告　劉鈺群
上列被告因犯竊盜案件，經檢察官提起公訴（99年度偵字第4635
號），本院裁定適用簡式審判程序，爰不經通常程序判決如下：
    主  文
劉鈺群共同犯如附表「所犯法條及罪名欄」所示之罪，各處如附
表「刑度欄」所示之刑。如附表「應沒收之物攔」所示之物沒收
。應執行有期徒刑壹年肆月，如易科罰金，以新臺幣壹仟元折算
壹日。如附表「應沒收之物」攔所示之物沒收。
    犯 罪 事 實
一、劉鈺群與陳毅（另行審結）共同基於意圖為自己不法所有
    之犯意聯絡，先後於附表所示之時間、地點，以附表所示之
    方式，竊取如附表所示之財物。嗣於99年10月19日上午8時2
    0分許、99年10月26日為警查獲。
二、案經宜蘭縣政府警察局羅東分局報請臺灣宜蘭地方法院檢察
    署檢察官偵查起訴。
    理  由
一、上開犯罪事實，業據被告劉鈺群於本院審理時均坦承不諱，
    並據被害人曾清埤、林金鐘、吳俊義指述甚詳，且經證人即
    同案被告陳毅及證人陳照明證述明確，復有估價單、贓物
    認領保管單、車輛詳細資料報表、照片在卷可稽，核均與被
    告前開任意性自白之事實相符，自堪信為真實。本件事證明
    確，被告竊盜之犯行均堪以認定，均應依法論科。
二、查被告行為後，中華民國刑法於100年1月26日修正公布，並
    自同年月28日生效，該法修正後第321條之規定，其法定刑
    由「6月以上5年以下有期徒刑」，修正為「6月以上、5年以
    下有期徒刑，得併科新臺幣10萬元以下罰金」，經比較新舊
    法，以修正前之規定有利於被告，故依刑法第2條第1項前段
    之規定，應適用行為時即修正前之刑法第321條第1項之規定
    論處，故核被告所為，分別係犯如附表所犯法條及罪名欄所
    示之罪。被告與同案被告陳毅就上揭犯行間，有犯意之聯
    絡及行為之分擔，均為共同正犯。被告所犯上開4罪，犯意
    各別，行為互殊，應分論併罰。爰審酌被告竊取他人財物，
    侵害他人財產法益，其犯罪之動機、目的、所生危害，及其
    犯後坦承犯行，態度尚稱良好等一切情狀，分別量處如主文
    所示之刑並諭知易科罰金之折算標準，並定其應執行之刑及
    諭知易科罰金之折算標準。至被告持之附表編號3竊盜所用
    未扣案之一字起子1支，為同案被告所有供本件犯罪所用之
    物，業據被告供陳在卷，雖未扣案，然不能證明業已滅失，
    爰依刑法第38條第1項第2款之規定，宣告沒收之。
據上論斷，應依刑事訴訟法第273條之1、第299條第1項前段，修
正前刑法第321條第1項第1款、第2款、第3款，刑法第2條第1項
前段、第28條、第320條第1項、第41條第1項前段、第8項、第51
條第5款、第38條第1項第2款，判決如主文。
本案經檢察官劉惟宗到庭執行職務
中    華    民    國   100    年    1     月    31    日
                  刑事第三庭法  官  鄭貽馨
以上正本證明與原本無異。
如不服本判決應於收受送達後十日內向本院提出上訴書狀，並應
敘述具體理由；其未敘述上述理由者，應於上訴期間屆滿後二十
日內向本院補提理由書(均須按他造當事人之人數附繕本)「切勿
逕送上級法院」。
                            書記官  高雪琴
中    華    民    國   100    年    1     月    31    日
附表
┌───┬─────┬──────┬───────┬───┬───┬───┐
│編號  │犯罪時間  │犯罪地點    │行竊方式      │所犯法│刑度  │應沒收│
│      │          │            │              │條及罪│      │之物  │
│      │          │            │              │名    │      │      │
├───┼─────┼──────┼───────┼───┼───┼───┤
│1     │99年10月10│宜蘭縣三星鄉│由劉鈺群自曾清│修正前│有期徒│無。  │
│      │日晚間8時 │大義路73之3 │埤該住處之浴室│刑法第│刑陸月│      │
│      │許        │號1樓       │窗戶攀爬進入屋│321條 │，如易│      │
│      │          │            │內，陳毅則在│第1項 │科罰金│      │
│      │          │            │外把風，由劉鈺│第1款 │，以新│      │
│      │          │            │群下手竊取曾清│、第2 │臺幣壹│      │
│      │          │            │埤所有之DVD 播│款，踰│仟元折│      │
│      │          │            │放器1台、電擊 │越安全│算壹日│      │
│      │          │            │棒1支。       │設備於│。    │      │
│      │          │            │              │夜間侵│      │      │
│      │          │            │              │入住宅│      │      │
│      │          │            │              │竊盜罪│      │      │
│      │          │            │              │。    │      │      │
├───┼─────┼──────┼───────┼───┼───┼───┤
│2     │99年10月10│宜蘭縣三星鄉│由陳毅把風，│刑法第│有期徒│無。  │
│      │日晚間8時 │大義路旁附近│劉鈺群則徒手竊│320條 │刑參月│      │
│      │許        │之工地      │取吳俊義所有位│第1項 │，如易│      │
│      │          │            │於工地內之電纜│，竊盜│科罰金│      │
│      │          │            │線約25公尺。  │罪。  │，以新│      │
│      │          │            │              │      │臺幣壹│      │
│      │          │            │              │      │仟元折│      │
│      │          │            │              │      │算壹日│      │
│      │          │            │              │      │。    │      │
├───┼─────┼──────┼───────┼───┼───┼───┤
│3     │99年10月11│宜蘭縣羅東鎮│由陳毅騎乘機│修正前│有期徒│未扣案│
│      │日凌晨1時 │北成路2段60 │車搭載劉鈺群，│刑法第│刑陸月│之一字│
│      │許        │巷口        │由劉鈺群持陳│321條 │，如易│起子沒│
│      │          │            │毅所有客觀上足│第1項 │科罰金│收。  │
│      │          │            │供為兇器使用之│第3款 │，以新│      │
│      │          │            │一字起子1支， │，攜帶│臺幣壹│      │
│      │          │            │竊取林金鐘所有│兇器竊│仟元折│      │
│      │          │            │車牌號碼L2-062│盜罪。│算壹日│      │
│      │          │            │2號自用小客貨 │      │。    │      │
│      │          │            │車，得手後由陳│      │      │      │
│      │          │            │毅駕車離去，│      │      │      │
│      │          │            │劉鈺群則騎乘機│      │      │      │
│      │          │            │車跟隨在後。  │      │      │      │
├───┼─────┼──────┼───────┼───┼───┼───┤
│4     │99年10月11│宜蘭縣三星鄉│由劉鈺群竊取屋│刑法第│有期徒│無。  │
│      │日凌晨1時 │大埔路與三星│內之廢鐵1批， │320條 │刑參月│      │
│      │30分許    │路口旁之鐵皮│再由陳毅駕駛│第1項 │，如易│      │
│      │          │屋內        │上開竊得之車輛│，竊盜│科罰金│      │
│      │          │            │載運離去，並於│罪。  │，以新│      │
│      │          │            │同日上午10時許│      │臺幣壹│      │
│      │          │            │，將竊得之廢鐵│      │仟元折│      │
│      │          │            │，載往宜蘭縣三│      │算壹日│      │
│      │          │            │星鄉○○路56號│      │。    │      │
│      │          │            │資源回收場變賣│      │      │      │
│      │          │            │。            │      │      │      │
└───┴─────┴──────┴───────┴───┴───┴───┘
附錄本案論罪科刑法條全文：
修正前刑法第321條第1項第1款、第2款、第3款
犯竊盜罪而有左列情形之一者，處6月以上、5年以下有期徒刑：
一、於夜間侵入住宅或有人居住之建築物、船艦或隱匿其內而犯
    之者。
二、毀越門扇、牆垣或其他安全設備而犯之者。
三、攜帶兇器而犯之者。
中華民國刑法第320條第1項
意圖為自己或第三人不法之所有，而竊取他人之動產者，為竊盜
罪，處5年以下有期徒刑、拘役或5百元以下罰金。